

PROFIL

Après 12 ans d'expérience dans l'artisanat, et en particulier la pâtisserie, j'oriente aujourd'hui mon parcours professionnel vers le domaine de l'informatique.

Après une formation intense à la Wild Code School de Lyon, je recherche un premier emploi en tant que développeur web.

CONTACT

TÉLÉPHONE: +33 (0)7 89 01 01 94

Linkedin:

linkedin.com/in/cedric-font-309823262

E-MAIL:

font.cedric38@gmail.com

CENTRES D'INTÉRET

Pratique de la guitare (sèche et électrique) Jeux vidéo Cuisine, pâtisserie et travail du sucre

CÉDRIC FONT

DÉVELOPPEUR WEB

FORMATION

Développeur Web/Web mobile – Wild Code School Lyon (69) bac +2 Septembre 2023 - Février 2024

Projets en binôme ou en quadrinôme selon la méthode agile Scrum. Développement de sites web de bout-en-bout : maquettage,prototypage , programmation front et back end, versioning (git hub), documentation.

PARCOURS PROFESSIONNEL

Chef Pâtissier

Les Gourmands Disent à Saint Didier de la Tour (38)
Septembre 2017- Septembre 2023
Responsable de l'activité de pâtisserie et de chocolaterie.
Management de deux apprentis pâtissiers.
Gestion des stocks et des commandes auprès des fournisseurs.
Gestion de temps forts (Noël/Pâques/Épiphanie...).

Apprenti Pâtissier, Chocolatier

Boulangerie Pâtisserie VERDEL à Saint Savin (38) Septembre 2013 – Septembre 2017

Apprenti Boulanger

Boulangerie Pâtisserie BEZET à Vézeronce-Curtin (38) Septembre 2012 – Septembre 2013

DIPLÔMES

Brevet technique des métiers Pâtissier – EFMA Bourgoin-Jallieu (38) (2015-2017)

CAP Chocolatier – EFMA Bourgoin-Jallieu (38) (2014-2015)

CAP Pâtissier – EFMA Bourgoin-Jallieu (38) (2013-2014)

CAP Boulanger – EFMA Bourgoin-Jallieu (38) (2012-2013)

COMPÉTENCES

React, JavaScript, Git, GitHub, Node, HTML, CSS, My SQL Travail en équipe, méthodes de développement agile (Scrum)